【裁判字號】    92,上易,198
【裁判日期】    920319
【裁判案由】    竊盜等
【裁判全文】
臺灣高等法院高雄分院刑事判決          九十二年度上易字第一九八號
    上訴人
    即被告  甲○○
右上訴人因竊盜案件，不服臺灣高雄地方法院九十一年度易字第三五八二號中華民國
九十一年十二月五日第一審判決（起訴案號：臺灣高雄地方法院檢察署九十一年度偵
字第一三四二八號），提起上訴，本院判決如左：
      主      文
上訴駁回。
      事      實
一、甲○○曾因違反肅清煙毒條例案件，經本院判處有期徒刑三年確定，於九十年四
    月十五日執行完畢，仍不知悔改，意圖為自己不法之所有，於九十年十月二十六
    日下午五時許，在高雄縣仁武鄉永宏巷十二弄一號前，竊取超曄有限公司所有之
    車牌號碼ＺＢ─四二六八號自用小貨車，得手後，供己使用。嗣將該車棄置在高
    雄縣大寮鄉○○路上，於同年十二月十一日晚上八時許，為警在棄置地點尋獲，
    並自車內後照鏡上採獲三枚指紋，經送內政部警政署刑事警察局比對後，發現其
    中二枚指紋與甲○○指紋卡左拇指及右食指指紋相符，因而查獲上情。
二、案經高雄縣警察局移送台灣高雄地方法院檢察署檢察官偵查起訴。
      理      由
一、上訴人即被告甲○○否認有竊盜情事，辯說：伊曾因機車故障，停放在高雄縣大
    寮鄉某工地，而拜託國中同學洪進利載伊去將機車運回，故坐過上開自用小貨車
    ，且在工地時，洪進利有叫伊將該車倒車一點，以便將機車抬上該車，所以在車
    內留下伊之指紋云云。經查：
  (一)右開事實，已據被害人超曄工業有限公司代理人丙○○於警訊中指訴乙確，並有
    高雄縣警察局刑警隊鑑識組刑案現場勘查報告表及內政部警政署刑事警察局鑑驗
    書各一份附卷可稽。
  (二)共同被告洪進利於警訊中供稱：「我確實未偷此輛車子。（問：為何甲○○會說
    該車是你偷的，且說你曾以該贓車載他至大寮﹖）是他自己編的，此輛車可能是
    甲○○偷的，因為我於一星期前有收到甲○○寄給我的信，信中他要求我把這件
    案子擔起來，並告訴我這件案子的車牌號是ＺＢ─四二六八號，並寄給我新台幣
    八千元」等語（見警卷第三頁、第四頁）。經檢察官調取洪進利在台灣高雄看守
    所羈押期間之收受書信登記表，寄發書信登記表及接見登記表，其上記載洪進利
    於九十一年五月二十九日收受甲○○所寄書信，信中表示上開自用小貨車上有甲
    ○○之指紋，且甲○○於偵訊中已供稱該車係洪進利所駕駛，要求洪進利應訊時
    配合作答。洪進利則於同年五月三十日回信同意頂替，並要求報酬。嗣洪進利接
    受警訊後，又於同年六月十八日發信，要求甲○○前往會客商談頂替之事。甲○
    ○並於同年七月四日前往會客商談此事（見九十一偵一三四二八號卷第二六頁─
    第二八頁）。足證被告甲○○確曾要求洪進利為伊頂替本件竊盜犯行。被告辯解
    ，係卸責之詞，不足採信。
  (三)共同被告洪進利意圖使犯人隱避而頂替罪部分，業經原審判處有期徒刑五月，如
    易科罰金，以三百元折算一日確定。本件事證乙確，被告犯行足以認定。被告聲
    請傳訊共同被告洪進利之父洪漢平作證，證乙上開自用小貨車確係洪進利竊取，
    本院認無必要。
二、核被告所為，係犯竊盜罪。被告曾因違反肅清煙毒條例案件，經本院判處有期徒
    刑三年確定，於九十年四月十五日執行完畢，有台灣高等法院被告全國前案紀錄
    表附卷可稽，五年內再犯本件有期徒刑之罪為累犯，應依法加重其刑。原審因適
    用刑法第三百二十條第一項、第四十七條、罰金罰鍰提高標準條例第一條前段規
    定，審酌被告於犯後為求脫罪，竟教唆他人頂替犯行，顯見毫無悔意等一切情狀
    ，量處有期徒刑八月，認事用法，均無不合，量刑亦屬允當。被告上訴意旨，仍
    執陳詞，否認犯罪，沒有理由，應予駁回。
據上論斷，應依刑事訴訟法第三百六十八條，判決如主文。
本案經檢察官邱榮藏到庭執行職務。
中    華    民    國     九十二     年       三       月     十 九      日
                              臺灣高等法院高雄分院刑事第二庭
                                  審判長法官  林正雄
                                        法官  黃壽燕
                                        法官  謝靜雯
右正本證乙與原本無異。
不得上訴。
                                      書記官  陳靖華
中    華    民    國     九十二     年       三       月    二十        日
附錄：本判決論罪科刑法條：
刑法第三百二十條第一項：
意圖為自己或第三人不法之所有，而竊取他人之動產者，為竊盜罪，處五年以下有期
徒刑、拘役或五百元以下罰金。
                                                                        Ｆ


司法院資訊處製作；財團法人民間司法改革基金會備份。
